# 关于吸收合并的问题，请教陈版主

提问人：mmxiaona 时间：2017-11-23 10:03:03
陈老师，您好，关于吸收合并的问题，向您请教。目前我公司实务中遇到这样的情况：A集团公司下设B、C等全资子公司，B下设B1全资子公司，B1下仍有若干子公司，现在要B1公司吸收合并C公司，合并基准日为 10 月 31 日，合并后的新B1公司的股东为B和A，根据新B1公司实收资本的金额计算各股东的股权比例为B占80%，A占20%。合并后，B1公司单体报表中，资产负债表期初数沿用B1原期初数，期末数是将C的资产、负债、所有者权益做一个分录过过来之后的数字；利润表和现金流量表本年数是否需要包括C公司1-10 月的？合并事项对B1编制当期合并报表有什么影响？B在做合并报表的时候对于母公司A持有的B1公司20%的股权，是在少数股东权益里列示吗，是否考虑交叉持股的因素，考虑的话又如何合并？吸收合并事项对A集团做大合并是不是没什么影响。期待收到您的答复，也盼望您能给我提供一些这方面的参考资料，不胜感激

回答人：chenyiwei
B1的个别报表层面，从吸收合并完成日（不是基准日）起将C的资产、负债和损益体现进来，此前C的资产、负债和损益不体现在B1的个别报表中。 B1的合并报表层面，按同一控制下合并原则调整前期比较数据。 在B的合并报表层面，A持有B1的20%权益作为少数股东权益列示。 吸收合并事项是A的合并报表范围内发生的事项，对A的合并报表最终合并结果无影响。